臺灣新北地方法院刑事判決　　　　　　110年度簡上字第258號
上　訴　人
即　被　告　柯冠羽




上列上訴人即被告因違反毒品危害防制條例案件，不服本院中華
民國110年3月3日110年度簡字第864號第一審刑事簡易判決（聲
請簡易判決處刑案號：110年度毒偵字第635號），提起上訴，本
院管轄第二審之合議庭判決如下：
    主  文
上訴駁回。
    事實及理由
一、本案經本院審理結果，認第一審判決以上訴人即被告（下稱
    被告）柯冠羽係犯毒品危害防制條例第10條第2項之施用第
    二級毒品罪，並依毒品危害防制條例第10條第2項，刑法第
    11條前段、第41條第1項前段，逕以簡易判決處刑，量處被
    告有期徒刑3月，並諭知如易科罰金，以新臺幣1,000元折算
    1日，其認事用法均無違誤，量刑亦屬適當，應予維持，並
    引用附件即原審判決記載之事實、證據及理由。
二、上訴人即被告上訴意旨略以：被告是自傷行為，沒有傷害他
    人或造成其他犯罪行為，自白犯行，希望能改判戒癮治療以
    及參與心理輔導云云。
三、經查，依毒品危害防制條例第24條第1項規定，檢察官固得
    就應依法追訴之案件，斟酌改採附命完成戒癮治療之緩起訴
    處分，然此係立法者考量施用毒品者因兼具犯罪行為人與毒
    癮病患之雙重身分，究應施以治療或採取刑罰矯正，所賦予
    檢察官得裁量行使之職權。檢察官是否給予施用毒品者為附
    命完成戒癮之緩起訴處分，自得本於毒品危害防制條例第24
    條規定及其立法旨趣，並依同條第4項所授權訂定之「毒品
    戒癮治療實施辦法及完成治療認定標準」，選擇戒癮治療之
    種類、實施對象、內容、方式、執行醫療機構或其他機構等
    ，妥為斟酌裁量。然無論如何，被告是否應予戒癮治療或逕
    行起訴，乃屬檢察官之裁量權，本案經檢察官審酌案情而依
    法起訴後，按諸現行法制，法院即應予以審理而為有罪與否
    及其刑罰之諭知，並無諭知被告戒癮治療以代替刑罰之職權
    。是以，被告上訴意旨請求改判戒癮治療云云，自無足取。
    從而，被告徒以前揭上訴意旨，據為請求撤銷原審決，改判
    為戒癮治療之論據，實屬無據，是本案上訴為無理由，應予
    駁回。
四、被告經本院合法傳喚，無正當理由未於審判期日到庭，爰依
    刑事訴訟法第455條之1第3項、第371條規定，不待其陳述，
    逕行判決，末此敘明。
據上論斷，應依刑事訴訟法第455條之1第1項、第3項、第368條
、第373條、第371條，判決如主文。
本案經檢察官謝奇孟聲請簡易判決處刑，經檢察官王凌亞到庭執
行職務。
中    華    民    國   110    年    11    月    24    日
                  刑事第十庭    審判長法  官  謝梨敏
 
                                      法  官  黃秀敏
 
                                      法  官  謝茵絜
上列正本證明與原本無異。
不得上訴。
                                      書記官  盧姿妤 
中    華    民    國   110    年    11    月    25    日